【裁判字號】    89,重訴,64
【裁判日期】    900622
【裁判案由】    債務不履行損害賠償
【裁判全文】
臺灣基隆地方法院民事裁定    八十九年度重訴字第六四號
    原      告    基隆市政府
    法定代理人    李進勇
    複  代理人    許台生
    被      告    永偉營造工程有限公司
    法定代理人    吳鎮台
右當事人間請求債務不履行損害賠償事件，原告為訴之追加，本院裁定如左：
    主      文
原告追加之訴駁回。
訴訟費用由原告負擔。
    理      由
一、按訴狀送達後，原告不得將原訴變更或追加他訴。訴狀送達後，原告不得將原訴變
    更或追加他訴。但有下列各款情形之一者，不在此限：（一）被告同意者。（二）
    請求之基礎事實同一者。（三）擴張或縮減應受判決事項之聲明者。（四）因情事
    變更而以他項聲明代最初之聲明者。（五）該訴訟標的對於數人必須合一確定時，
    追加其原非當事人之人為當事人者。（六）訴訟進行中，於某法律關係之成立與否
    有爭執，而其裁判應以該法律關係為據，並求對於被告確定其法律關係之判決者。
    （七）不甚礙被告之防禦及訴訟之終結者。被告於訴之變更或追加無異議，而為本
    案之言詞辯論者，視為同意變更或追加。民事訴訟法第二百五十五條定有明文。又
    按訴訟標的對於數人必須合一確定者，係指依
    法律之規定必須數人一同起訴或一同被訴，否則其當事人之適格即有欠缺，原告即
    因此不能獲得本案之勝訴判決而言。依民事訴訟法第二百五十六條第四款及同法第
    四百四十六條第一項規定，固准許原告於第一審及第二審得追加原非當事人之人為
    當事人。惟若無上開情事，則非經他方當事人之同意，尚不容許原告於訴狀送達後
    任意追加原非當事人之他人為當事人，此觀同法第二百五十五條第一項前段、第四
    百四十六條第一項規定自明（最高法院八十九年度台抗字第五四號裁定可資參照）
二、經查本件原告據以起訴者，係本於其與被告永偉營造工程有限公司（下稱永偉公司
    ）間之承攬契約關係，請求被告永偉公司為債務不履行之損害賠償，嗣原告於九十
    年六月七日言詞辯論期日，庭呈聲請狀，請求追加訴外人即本件承攬契約之連帶保
    證人合欣營造有限公司（下稱合欣公司）、永固營造有限公司（下稱永固公司）為
    共同被告，請求與被告永偉公司負連帶賠償責任，則係基於保證契約，二者間之訴
    訟標的並不相同，自無所謂訴訟標的對於數人必須合一確定者，必須數人一同起訴
    或一同被訴之情形，況被告永偉公司表示不同意原告為訴之追加，而本件追加核其
    性質顯然有礙於訴訟之終結，又與民事訴訟法第二百五十五條各款情形均屬有間；
    揆諸前揭法律規定，原告追加合欣公司、永固公司為共同被告部份，並不合法，自
    難准許。
三、依民事訴訟法第二百四十九條第一項第六款，第九十五條，第七十八條，裁定如主
    文。
中      華      民      國    九十      年      六      月      二十二    日
~B臺灣基隆地方法院民事庭
~B法      官  林李達
右為裁定正本係照原本作成。
對於本件裁定如有不服，應於收受送達後十日內向本院提出抗告書狀，述抗告之理由
，抗告於台灣高等法院。
中      華      民      國    九十      年      六      月     二十七     日
~B法院書記官  李繼業


司法院資訊處製作；財團法人民間司法改革基金會備份。
